【裁判字號】    97,上訴,618
【裁判日期】    970415
【裁判案由】    違反毒品危害防制條例
【裁判全文】
臺灣高等法院臺中分院刑事判決         97年度上訴字第618號
上  訴  人
即  被  告  乙○○
                      號
上列上訴人因違反毒品危害防制條例案件，不服臺灣彰化地方法
院96年度訴字第2576號中華民國97年2月1日第一審判決（起訴
案號：臺灣彰化地方法院檢察署96年度毒偵字第5691號），提起
上訴，本院判決如下：
    主  文
原判決撤銷。
乙○○施用第一級毒品，累犯，處有期徒刑壹年。
    事  實
一、乙○○前因施用第一級毒品、第二級毒品案件，經臺灣彰化
    地方法院以88年度訴字第500號分別判處有期徒刑8月、4 月
    ，應執行有期徒刑11月確定，又因施用第二級毒品案件，經
    臺灣彰化地方法院以89年度員簡字第228號判處有期徒刑6月
    確定，上開二案嗣經送監接續執行，於民國91年1月23日因
    縮短刑期假釋出監付保護管束；於假釋期間，復因施用第一
    級、第二級毒品案件，再度經臺灣彰化地方法院以91年度訴
    字第1263號分別判處有期徒刑9月、7月，應執行有期徒刑1
    年2月確定，並經撤銷假釋，再送監與前揭殘刑接續執行，
    於94年4月9日因縮刑期滿而執行完畢。另因上開施用毒品案
    件，經裁定送強制戒治，並於92年11月26日執行完畢。詎乙
    ○○於前開強制戒治執行完畢後五年內，仍不知悔改，竟於
    96年10月19日下午3時許，在其位於彰化縣員林鎮○○里○
    ○路○段378巷20號住處內，以將第一級毒品海洛因粉末置
    入注射針筒內加水後，再以針筒注射手臂血管之方式，施用
    第一級毒品海洛因1次。嗣於同日下午4時許，為警在彰化縣
    員林鎮○○路○段240號前遇警盤查，因未攜帶身分證明文
    件，經警查詢前科時，發現有多次毒品前科，即向員警自首
    前開施用第一級毒品海洛因犯行，並同意警方採集尿液送驗
    ，結果呈嗎啡陽性反應，始悉上情。
二、案經彰化縣警察局員林分局報告臺灣彰化地方法院檢察署檢
    察官偵查起訴。
    理  由
一、訊據上訴人即被告（下稱被告）乙○○對於上開施用第一級
    毒品海洛因之犯行，坦承不諱，且警員於96年10月19日經其
    同意採集尿液送驗，結果呈嗎啡陽性反應，此有詮昕科技股
    份有限公司濫用藥物尿液檢驗報告、尿液代號與真實姓名對
    照認證單各一紙在卷可稽，足徵被告之自白確與事實相符。
    又被告前因施用毒品案件，經原審法院以91年度毒聲字第23
    92號裁定送強制戒治，並於92年11月26日執行完畢，有臺灣
    彰化地方法院檢察署刑案資料查註紀錄表及臺灣高等法院被
    告前案紀錄表各一份在卷可考。被告於前開強制戒治執行完
    畢釋放後，5年內再犯本件施用第一級毒品犯行，依毒品危
    害防制條例第23條第2項規定，自應依法論科。本件事證明
    確，被告施用第一級毒品海洛因之犯行，應堪認定。
二、核被告所為，係犯毒品危害防制條例第10條第1項之施用第
    一級毒品罪。被告為施用第一級毒品，而持有該級毒品，其
    持有之低度行為，應為施用之高度行為所吸收，不另論罪。
    另被告有事實欄所載前科，有臺灣高等法院被告前案紀錄表
    及臺灣彰化地方法院檢察署刑案資料查註紀錄表各一份附卷
    可稽，被告受徒刑之執行完畢後，五年以內故意再犯本件有
    期徒刑以上之罪，為累犯，應依刑法第47條第1項規定加重
    其刑。又依警詢筆錄及卷附彰化縣警察局員林分局97年3月
    19日員警分偵字第0970006057號函及所附之職務報告書（見
    警卷p1-2、本院卷p36-37)，本件被告係於96年10月19日下
    午16時許騎乘輕型機車行經彰化員林鎮○○路○段240號旁，
    遭警方進行盤查，且盤查當時，警察人員對於被告上開施用
    第一級毒品犯行，尚一無所悉，且因被告未攜帶身分證明文
    件，警方僅由電腦查詢知悉被告有多次毒品前科，亦無在被
    告身上查扣任何與施用毒品犯行有關之事證，要難謂員警對
    被告上開施用第一級毒品之犯罪事實已知其梗概，嗣後被告
    對員警供承近日有施用第一級毒品，且同意警方採集其尿液
    送驗，並自動供出施用第一級毒品海洛因之地點、時間及方
    式等情，並表明願受裁判之意思，自應認有自首規定之適用
    ，並依刑法第62條之規定，予以減輕其刑，並先加後減之。
三、原審予以論科，固非無見，然查：本件被告於員警對其上開
    犯行，尚無所悉情況下，坦承有施用第一級毒品海洛因，應
    有刑法第62條自首得減輕其刑之適用，原審法院未察，尚有
    未合。被告上訴意旨指摘原判決不當，為有理由，應予撤銷
    改判。爰審酌被告曾因施用毒品經送觀察、勒戒、強制戒治
    後，仍未能戒斷，再犯本案之罪，顯然未能善體國家設置觀
    察、勒戒、強制戒治機構，協助毒品施用者戒除毒癮之良法
    美意，及其犯罪之動機、目的、品行、智識程度、所生危害
    ，暨犯罪後坦承犯行，態度尚屬良好等一切情狀，量處如主
    文所示之刑。
四、被告經合法傳喚，無正當理由不到庭，本院爰不待其陳述逕
    行判決。
據上論斷，應依刑事訴訟法第371條、第369條第1項前段、第364
條、第299條第1項前段，毒品危害防制條例第10條第1項，刑法
第11條前段、第47條第1項、第62條，判決如主文。
本案經檢察官甲○○到庭執行職務。
中    華    民    國    97    年    4    月    15   日
            刑事第六庭  審判長法  官  李  文  雄
                              法  官  邱  顯  祥
                              法  官  林  靜  芬
上列正本證明與原本無異。
如不服本判決應於收受送達後十日內向本院提出上訴狀，其未敘
述上訴之理由者並得於提起上訴後十日內向本院補提理由書（均
須按他造當事人之人數附繕本）。
                              書記官  高  勳  楠
中    華    民    國    97    年    4    月    15   日


司法院資訊處製作；財團法人民間司法改革基金會備份。
